# 发行股票期权后停牌对稀释性每股收益的影响

提问人：并刀如水 时间：2015-04-01 23:53:43
请教陈版及各位高人： 某公司本期实施股票期权激励，假设授予日为 2 月 1 日，授予价格为 15 元/股，授予后公司股票于 8 月停牌至年末，授予日至期末平均价格为 10 元/股， 1 月复牌，复牌后价格涨至 20 元/股，在计算稀释性每股收益时，是否需要考虑停牌的影响呢？如果考虑，把期后复牌的期间也考虑进去？

回答人：chenyiwei
在计算稀释每股收益时，所参考的股价应当是报告期内的，不考虑报告期后的股价变动。建议本案例中在计算当期平均股价时参考期末收盘价而不是期后复牌后的市价。